【裁判字號】    92,易,1111
【裁判日期】    920724
【裁判案由】    毒品危害防制條例
【裁判全文】
臺灣高雄地方法院刑事判決                        九十二年度易字第一一一一號
    公  訴  人  臺灣高雄地方法院檢察署檢察官
    被      告  甲○○
右列被告因毒品危害防制條例案件，經檢察官提起公訴（九十二年度毒偵字第一三五
號）及移
    主  文
甲○○連續施用第二級毒品，累犯，處有期徒刑柒月。
    事  實
一、甲○○前因違反麻醉藥品管理條例案件，經臺灣高等法院高雄分院判處有期徒刑
    七月確定，於民國八十七年三月十九日執行完畢。又因施用毒品案件，經臺灣高
    雄地方法院以八十九年度毒聲字第二五九七號裁定送觀察、勒戒，在所期間經衛
    生醫療網支援醫師評定認有繼續施用毒品傾向，經臺灣高雄地方法院以八十九年
    度毒聲字第三０二一號裁定令入戒治處所，施以強制戒治一年，再經臺灣高雄地
    方法院以八十九年度毒聲字第六九九０號裁定停止戒治，復經臺灣高雄地方法院
    以八十九年度毒聲字第九二八二號裁定撤銷停止戒治，嗣經強制戒治期滿，由臺
    灣高雄地方法院檢察署檢察官於九十年七月十日以九十年度戒毒偵字第七五一號
    為不起訴處分確定。詎猶未戒除毒癮，復基於施用第二級毒安非他命之概括犯意
    ，於九十一年十一月二十三日上午十時十分許回溯二十四小時內某時及九十二年
    三月四下午三時五分許回溯二十四小時內某時，在不詳處所，連續施用第二級毒
    品安非他命二次。嗣經警先後於九十一年十一月二十三日、九十二年三月四日對
    其採尿送驗後，其尿液均呈甲基安非他命陽性反應而查悉上情。
二、案經高雄縣警察局鳳山分局報請臺灣高雄地方法院檢察署檢察官偵查起訴及移送
    併案審理。
    理  由
一、訊據被告甲○○矢口否認有何施用第二級毒品安非他命之犯行，辯稱：伊只有吸
    食海洛因而已云云。惟查，被告於九十一年十一月二十三日上午十時十分許，經
    警採集其尿液送請高雄縣衛生局以免疫學分析法及ＴＯＸＩ—ＬＡＢ方法檢驗結
    果，其尿液呈甲基安非他命陽性反應，有高雄縣警察局鳳山分局九十一年查獲毒
    品嫌犯尿液流程管制清冊、高雄縣政府衛生局九十一年十一月二十八日九一煙檢
字第一九五五號煙毒尿液檢驗成績書各一紙附卷可稽；嗣經公訴人將前開尿液送
    請高雄醫學大學附設中和紀念醫院以酵素免疫學分析法及氣相層析質譜儀法複驗
    結果，其尿液亦呈甲基安非他命及安非他命陽性反應，有高雄醫學大學附設中和
    紀念醫院九十二年二月十八日報告編號九二０二—九八號濫用藥物尿液檢驗報告
    一紙在卷可參；另被告於九十二年三月四日下午三時五分許，經警採集其尿液送
    請臺灣檢驗科技股份有限公司以酵素免疫學分析法及氣相層析質譜儀法檢驗結果
    ，其尿液呈甲基安非他命陽性反應，亦有列管毒品人口尿液檢體採集送驗紀錄表
    、臺灣檢驗科技股份有限公司九十二年三月十七日報告編號KＺ00000000
    0000號濫用藥物尿液檢驗報告一紙附卷可佐。按依ＧＣ／ＭＳ氣相層析質譜
    法進行藥物及其代謝物之定性及定量分析，判斷上有如指紋之鑑定，幾乎不會有
    偽陽性反應發生等情，業經行政院國軍退除役官兵輔導委員會台北榮民醫院八十
    三年四月七日以（八三）北總內字第０三０五九號號函示明確；又甲基安非他命
    經口服投與後，約百分之七十於二十四小時內可自尿液中排出，又其尿液內含甲
    基安非他命成分之檢出，與投與甲基安非它命的量、個人體質、檢驗儀器之精密
    度有關，通常採尿化驗是否呈陽性反應，應以投與後二十四小時內所採者為宜，
    此亦有行政院衛生署藥物食品檢驗局（80）藥檢壹字第四五二九號函可查，是被
    告前開二次尿液，經送請高雄醫學大學附設中和紀念醫院及臺灣檢驗科技股份有
    限公司以不會有偽陽性反應之氣相層析質譜儀法檢驗結果，既均呈甲基安非他命
    陽性反應，則被告辯稱其並未施用第二級毒品安非他命之詞，顯無可採，被告確
    有於採尿前即九十一年十一月二十三日上午十時十分許回溯二十四小時內某時及
    九十二年三月四下午三時五分許回溯二十四小時內某時施用第二級毒品安非他命
    之事實，應堪認定。事證明確，被告犯行，已堪認定。
二、又被告前因施用毒品案件，經臺灣高雄地方法院以八十九年度毒聲字第二五九七
    號裁定送觀察、勒戒，在所期間經衛生醫療網支援醫師評定認有繼續施用毒品傾
    向，經臺灣高雄地方法院以八十九年度毒聲字第三０二一號裁定令入戒治處所，
    施以強制戒治一年，再經臺灣高雄地方法院以八十九年度毒聲字第六九九０號裁
    定停止戒治，復經臺灣高雄地方法院以八十九年度毒聲字第九二八二號裁定撤銷
    停止戒治，嗣經強制戒治期滿，由臺灣高雄地方法院檢察署檢察官於九十年七月
    十日以九十年度戒毒偵字第七五一號為不起訴處分確定等情，有九十年度戒毒偵
    字第七五一號為不起訴處分書一紙及臺灣高等法院被告全國前案紀錄表、刑案資
    料查註紀錄表各一份在卷足憑。其於經檢察官為不起訴處分後，五年內再犯毒品
    危害防制條例第十條第二項之罪，應予依法論科。
三、查安非他命為毒品危害防制條例第二條第二項第二款所稱之第二級毒品，被告施
    用安非他命之行為，係犯該條例第十條第二項之施用第二級毒品罪。被告持有第
    二級毒品安非他命，進而施用，其持有第二級毒品安非他命之低度行為，應為施
    用之高度行為所吸收，不另論罪。又被告先後二次施用第二級毒品安非他命之行
    為，時間緊接，所犯係構成要件相同之罪，顯係基於概括犯意反覆為之，為連續
    犯，應依刑法第五十六條規定論以一罪，並加重其刑。再查，被告前因違反麻醉
    藥品管理條例案件，經臺灣高等法院高雄分院判處有期徒刑七月確定，於八十七
    年三月十九日執行完畢，有臺灣高等法院被告全國前案紀錄表、刑案資料查註紀
    錄表各一份在卷可考，其受有期徒刑之執行完畢後，五年內再犯本件有期徒刑以
    上之罪，為累犯，應依刑法第四十七條規定加重其刑。又被告所犯施用第二級毒
    品罪，同時有二種刑之加重事由，應依刑法第七十條規定遞加重之。又公訴人雖
    僅就被告於九十一年十一月二十三日上午十時十分許回溯二十四小時內某時施用
    第二級毒品部分之犯罪事實提起公訴，然檢察官就犯罪事實一部起訴者，其效力
    及於全部，本件被告於九十二年三月四日下午三時五分許回溯二十四小時內某時
    施用第二級毒品部分之犯罪事實，與前揭論罪科刑之施用第二級毒品部分，有連
    續犯之關係，已如前述，本院自應就屬於裁判上一罪之於九十二年三月四日下午
    三時五分許回溯二十四小時內某時施用第二級毒品部分，一併加以裁判。爰審酌
    被告曾因毒品案件經法院判刑確定，入監服刑，復因施用毒品案件，經裁定送觀
    察、勒戒及強制戒治後，由檢察官為不起訴處分在案，竟仍再犯本件犯行，顯見
    其毒癮尚未戒除，惡習未改，惟念其施用毒品屬自戕行為，對社會危害性甚微等
    一切情狀，量處如主文所示之刑。
據上論斷，應依刑事訴訟法第二百九十九條第一項前段，毒品危害防制條例第十條第
二項，刑法第十一條前段、第五十六條、第四十七條，判決如主文。
本案經檢察官陳碧霞到庭執行職務。
中      華      民      國    九十二    年      七      月    二十四    日
                                  臺灣高雄地方法院刑事庭
                                      法  官    曾  淑  娟
右正本證明與原本無異。
如不服本判決，應於判決送達後十日內，向本院提出上訴狀。
                                      書記官    呂  怜  勳
中      華      民      國    九十二    年      七      月    二十四    日
附錄本判決論罪科刑法條：
毒品危害防制條例第十條第二項
施用第二級毒品者，處三年以下有期徒刑。


司法院資訊處製作；財團法人民間司法改革基金會備份。
